# 采矿权

提问人：zoujiecpa 时间：2012-04-22 17:15:37
请教陈老师：某矿山企业取得了采矿权后，在采矿过程中，又发现新增加的储量，于是到主管部门办理采矿权证的变更，一是储量的变更，二是期限的变更，由此要向主管部门缴纳几百万元，请问：这笔支出是直接计入当期损益，还是可以资本化计入采矿权成本？
感谢!!

回答人：chenyiwei
可增加该采矿权的后续经济利益流入的后续支出可以资本化计入采矿权成本。就你说的情况看，可以资本化计入采矿权成本的可能性较大，但资本化金额以不超过新增储量预计可给本企业带来的未来经济利益流入金额为限。

提问人：zoujiecpa 时间：2012-04-22 18:30:58
回复 chenyiwei 的帖子
陈老师再请教一个问题：仅购买一个公司的采矿权是否构成业务？谢谢！！

回答人：chenyiwei
如果被购买的企业除了持有采矿权以外，没有其他重大的经营性资产，或者所持有的其他资产与该采矿权无内在联系的，则不构成业务。